【裁判字號】    97,易,685
【裁判日期】    970730
【裁判案由】    竊盜
【裁判全文】
臺灣臺中地方法院刑事判決               97年度易字第685號
公  訴  人  臺灣臺中地方法院檢察署檢察官
被      告  乙○○
                    現羈押於臺灣臺中看守所
上列被告因竊盜案件，經檢察官提起公訴（97年度偵字第565號
），本院判決如下：
    主  文
乙○○犯攜帶兇器竊盜罪，累犯，處有期徒刑柒月。扣案之老虎
鉗、美工刀各壹支均沒收。
    事  實
一、乙○○曾犯竊盜罪，為本院判處有期徒刑8月確定，於民國9
    5年1月26日執行完畢，猶不知悛悔，復意圖為自己不法之所
    有，於96年12月23日上午8時30分許，攜帶其所有之老虎鉗
    、美工刀各1支，在臺中縣烏日鄉○○路100號，竊取丙○○
    所有工廠內之電線。得手後，攜至臺中縣烏日鄉○○路○段
    418巷251號前烏溪堤岸上，以其所有之上開老虎鉗、美工刀
    削除電纜線之塑膠外皮時，經警巡邏發現當場查獲，起出已
    削除電纜線外皮之裸銅線2公斤。
二、案經臺中縣警察局烏日分局報告臺灣臺中地方法院檢察署檢
    察官偵查起訴。
    理  由
壹、程序部分：
一、按除簡式審判程序、簡易程序及第376條第1款、第2款所列
    之罪之案件外，第一審應行合議審判，刑事訴訟法第284條
    之1定有明文；次按刑法第320條、第321條之竊盜罪，亦為
    刑事訴訟法第376條第1款所明定之罪。
二、查本件被告涉刑法第320條或第321條第1項第3款之攜帶兇器
    竊盜罪，依上開規定，自毋庸行合議審判，合先敘明。
貳、實體部分：
一、證據能力部分：
    現行刑事訴訟法為保障被告之反對詰問權，排除具有虛偽危
    險性之傳聞證據，以求實體真實之發見，於該法第159條第1
    項明定被告以外之人於審判外之言詞或書面陳述，除法律有
    規定者外，不得作為證據。本件檢察官、被告於本院審理程
    序中，並未就本案卷內證據資料之證據能力提出爭執，且迄
    於言詞辯論終結前，均未主張有刑事訴訟法第159條第1項不
    得為證據之情形，應認均已同意本案卷內之證據資料均得作
    為本案證據，且經本院審酌後，認無不適當之情形，是本案
    卷內之證據均有證據能力，合先敘明。
二、認定犯罪事實所根據的證據及理由：
  (一)被告乙○○於本院審理中坦白承認確有於上開時、地攜帶其
    所有之老虎鉗、美工刀各1支竊取被害人丙○○所有之電線
    之事實，核與被害人於警詢中陳述情節相符，被告自白與事
    實相符，應堪採信。
  (二)有老虎鉗、美工刀各1支扣案可佐，並有刑案現場測繪圖、
    臺中縣警察局烏日分局扣押筆錄、扣押物品目錄表各1份及
    查獲物品及現場照片12幀附卷可稽。
  (三)細裸銅線2公斤，經被害人確認為其所失竊之物並已領回，
    亦有贓物認領保管單1紙存卷可憑。
  (四)本件事證明確，被告犯行洵堪認定。
三、論罪科刑的理由：
  (一)按刑法第321條第1項第3款之攜帶兇器竊盜罪，係以行為人
    攜帶兇器竊盜為其加重條件，此所謂兇器，其種類並無限制
    ，凡客觀上足對人之生命、身體、安全構成威脅，具有危險
    性之兇器均屬之，且祇須行竊時攜帶此種具有危險性之兇器
    為已足，並不以攜帶之初有行兇之意圖為必要，最高法院79
    年台上字第5253號著有判例可資參照。查被告乙○○所攜以
    行竊之老虎鉗、美工刀，均為金屬材質，質地堅硬，且刀鋒
    銳利，客觀上足以為殺傷人之生命、身體之器械，要係具有
    危險性之兇器無誤。核被告所為，係犯刑法第321條第1項第
    3款之攜帶兇器竊盜罪。
  (二)檢察官認被告係犯刑法備320條第1項之普通竊盜罪，然本件
    被告既攜帶上開兇器竊盜，縱未使用，亦與刑法第321條第1
    項第3款之攜帶兇器竊盜罪之構成要件該當，檢察官容有誤
    認，惟其社會基礎事實相同，起訴法條應予變更。
  (三)被告前受如事實欄所載刑之宣告及執行完畢，此有臺灣高等
    法院被告前案紀錄表及臺灣臺中地方法院檢察署刑案資料查
    註紀錄表在卷足憑，其前受有期徒刑執行完畢，於5年內再
    故意犯本件最重本刑為有期徒刑以上之罪，為累犯，應依刑
    法第47條第1項之規定加重其刑。
  (四)爰審酌被告犯罪之動機、目的、手段，正值青壯，不思以正
    當途徑獲取金錢，素行不良，前有多次前科，被害人所受損
    害程度非重，被告犯罪後尚能坦承犯行，犯罪後態度良好，
    尚知悔改等一切情狀，量處如主文所示之刑。
  (五)扣案之老虎鉗、美工刀各1支，係供犯罪所用之物，且為被
    告所有，業經被告供明在卷可按，爰依刑法第38條第1項第2
    款併予宣告沒收。
參、適用法律依據：
  (一)刑事訴訟法第284條之1、第299條第1項前段、第300條。
  (二)刑法第321條第1項第3款、第47條第1項、第38條第1項第2款
    。
本案經檢察官甲○○到庭執行職務。
中    華    民    國    97    年    7     月    30    日
                  刑事第一庭    法  官  洪挺梧
以上正本證明與原本無異。
如不服本判決，應於收受送達後10日內向本院提出上訴書狀（應
敘述具體理由並附繕本）。
上訴書如未敘述理由，應於上訴期間屆滿後20日內補提理由書於
本院。
                                書記官  劉雅玲
中    華    民    國    97    年    7     月    30    日
附錄本判決論罪科刑法條：
中華民國刑法第321條
（加重竊盜罪）
犯竊盜罪而有左列情形之一者，處6月以上、5年以下有期徒刑：
一  於夜間侵入住宅或有人居住之建築物、船艦或隱匿其內而犯
之者。
二  毀越門扇、牆垣或其他安全設備而犯之者。
三  攜帶兇器而犯之者。
四  結夥三人以上而犯之者。
五  乘火災、水災或其他災害之際而犯之者。
六  在車站或埠頭而犯之者。
前項之未遂犯罰之。


司法院資訊處製作；財團法人民間司法改革基金會備份。
